

Rita Anieli de Paula Rocha

Endereço para acessar este CV: http://lattes.cnpq.br/1923120025110337

ID Lattes: 1923120025110337

Última atualização do currículo em 04/01/2021

Possui graduação em Medicina pela Faculdade Atenas. Especialista em Cirurgia geral pelo Hospital geral de Nova Iguaçu. Residente de cirurgia oncológica pelo Instituto Nacional de Câncer (INCA). (Texto informado pelo autor)

Identificação

Nome Rita Anieli de Paula Rocha

Nome em citações bibliográficas ROCHA

Lattes iD

ROCHA, R. A. P.

http://lattes.cnpq.br/1923120025110337

Endereço

Formação acadêmica/titulação

2020 Especialização - Residência médica em andamento.

Instituto Nacional de Câncer, INCA, Brasil. Residência médica em: Cirurgia

Oncológica

Número do registro: .

Bolsista do(a): Ministério da saúde, MS, Brasil.

2017 - 2019 Especialização - Residência médica.

Hospital Geral de Nova Iguaçu, HGNI, Brasil. Residência médica em: Cirurgia

Geral

Número do registro: 500109293-6.

Bolsista do(a): Ministério da Saúde, MS, Brasil.

2011 - 2016 Graduação em Medicina.

Faculdade Atenas, ATENAS, Brasil.

Orientador: Thalita Araujo.

Formação Complementar

2019 - 2019	Cirurgia Geral Laparoscópica para Residentes. (Carga horária: 60h).
	IRCAD AMÉRICA LATINA, IRCAD, Brasil.
2017 - 2017	Ultrassom na sala de trauma FAST. (Carga horária: 90h).
	Hospital Geral de Nova Iguaçu, HGNI, Brasil.
2016 - 2016	Simulação de urgencia e emergências clínicas. (Carga horária: 16h).
	Curso de urgência e emergência, CUREM, Brasil.
2016 - 2016	(Advanced Cardiovascular Life Support da American Heart Association - AHA.
	(Carga horária: 16h).

American Heart Association, AHA, Estados Unidos.

2015 - 2015 ESTAGIO EXTRACURRICULAR EM CIRURGIA GERAL. (Carga horária:

120h).

Hospital Santa Marta, HSM DF, Brasil.

Atuação Profissional

Faculdade Atenas, ATENAS, Brasil.

Vínculo institucional

2015 - 2015 Vínculo: , Enquadramento Funcional:

Hospital Geral de Nova Iguaçu, HGNI, Brasil.

Vínculo institucional

2017 - Atual Vínculo: terceirização, Enquadramento Funcional: Médica generalista

emergencista, Carga horária: 12

Outras informações Médica plantonista da nova emergência no cargo de clínica médica .

Prefeitura Municipal de Araguainha, PMA, Brasil.

Vínculo institucional

2017 - 2017 Vínculo: terceirização, Enquadramento Funcional: Medica da unidade mista

Araguainha MT, Carga horária: 40

Outras informações Medica da unidade mista de Araguainha MT por 1 mês , desligamento do

serviço devido seleção para especialização de cirurgia geral no Hospital

Geral de Nova Iguaçu RJ

Centro de tratamento intensivo, CTI COR, Brasil.

Vínculo institucional

2017 - Atual Vínculo: terceirização, Enquadramento Funcional: Medica plantonista, Carga

horária: 12

Universidade Iguaçu, UNIG, Brasil.

Vínculo institucional

2017 - 2018 Vínculo: Monitoria, Enquadramento Funcional: Monitoria dos acadêmicos,

Carga horária: 12

Outras informações Medica residente de cirurgia geral , monitora dos acadêmicos da

Universidade de Nova Iguaçu em emergência do Hospital Geral de Nova

Iguaçu

Projetos de extensão

2015 - 2015 CURSO DE CAPACITAÇÃO EM PRIMEIROS SOCORROS DOS

FUNCIONARIOS DAS CRECHES MUNICIPAIS DE PARACATU

Descrição: CURSO DE CAPACITAÇÃO EM PRIMEIROS SOCORROS DOS FUNCIONARIOS DAS CRECHES MUNICIPAIS DE PARACATU MG.

Situação: Concluído; Natureza: Extensão.

Integrantes: Rita Anieli de Paula Rocha - Coordenador / membros da Laps -

Integrante / Karina TABET - Integrante.

2015 - 2015 Curso de capacitação em primeiros socorro dos agentes do programa de

saúde da família de Paracatu MG

Descrição: Capacitação dos agentes comunitarios em primeiros socorros.

Situação: Concluído; Natureza: Extensão.

Integrantes: Rita Anieli de Paula Rocha - Coordenador / membros da Laps - Integrante / Karina TABET - Integrante.

Projetos de ensino

2017 - 2018

monitoria tecnica cirurgica

Descrição: Responsavel pela monitoria de tecnica cirurgica dos academicos

nos plantões de segunda-feira, totalizando 288 horas..

Situação: Concluído; Natureza: Ensino. Alunos envolvidos: Graduação: (20).

Integrantes: Rita Anieli de Paula Rocha - Coordenador / javert azevedo filho -

Integrante.

Idiomas

Português

, Lê Bem.

Prêmios e títulos

2018

membro aspirante do colegio brasileiro de cirurgioes, colegio brasileiro de cirurgioes.

Produções

Produção bibliográfica

Apresentações de Trabalho

- 1. **ROCHA, R. A. P.**; carvalho mvg; Priscilla garcia de Andrade. perfil epidemiologico de atendimento a vitima por arma de fogo no ultimo semestre num hospital publico da Baixada Fluminense-Rj. 2018. (Apresentação de Trabalho/Congresso).
- 2.
 QUEIROZ, F. O. B.; Priscilla garcia de Andrade; ROCHA, R. A. P.; FIGUEIREDO, G. A. F.;
 QUEIROZ, K. O. B.; SILVA, L. P.; SOUZA, L. A. L. ferimento por arma branca: perfil epidemiologico dos atendimentos num hospital da Baixada Fluminense. 2018. (Apresentação de Trabalho/Congresso).
- 3. carvalho mvg; ROCHA, R. A. P.; ROSA, V. F.; PEIXOTO, V. T. C. P.; NETTO, E. L. B. . III congresso do triangulo mineiro de hipertensão arterial. 2017. (Apresentação de Trabalho/Congresso).

Eventos

Participação em eventos, congressos, exposições e feiras

- 1. congresso de Cirurgia. epidemiologia do atendimento a vitima de lesao por arma de fogo em um hospiatl publico do rj. 2018. (Congresso).
- 2. congresso de Cirurgia. ferimento por arma branca: perfil epidemiologico dos atendimentos num hospital da baixada fluminense. 2018. (Congresso).
- 3. Congresso mineiro de medicina da Família e comunidade. 2014. (Congresso).
- 4. Jornada em neurorradiologia. 2014. (Congresso).

- **5.** A verdade por trás do programa mais médicos. 2013. (Seminário).
- **6.** Doenças nfectocontagiosas. 2013. (Outra).
- 7. Aborto de anencéfalos. 2012. (Seminário).
- 8. Congresso Brasileiro de Educação Médica. 2011. (Congresso).
- 9. Semana nacional do trânsito. 2011. (Feira).
- **10.** Simpósio de Pediatria e Ginecologia. 2011. (Simpósio).

Inovação

Projeto de ensino

2017 - 2018

monitoria tecnica cirurgica

Descrição: Responsavel pela monitoria de tecnica cirurgica dos academicos

nos plantões de segunda-feira, totalizando 288 horas..

Situação: Concluído; Natureza: Ensino. Alunos envolvidos: Graduação: (20) .

Integrantes: Rita Anieli de Paula Rocha - Coordenador / javert azevedo filho -

Integrante.

Página gerada pelo Sistema Currículo Lattes em 05/04/2022 às 11:53:05

Imprimir currículo

•